【裁判字號】    85,台上,6029
【裁判日期】    851219
【裁判案由】    毀損
【裁判全文】
最高法院刑事判決                              八十五年度台上字第六○二九號
    上訴人  秦泉即永安宮管理人
    被  告  甲○○
右上訴人因自訴被告毀損案件，不服台灣高等法院中華民國八十五年二月六日第二審
判決（八十四年度上易字第六五七四號，自訴案號：台灣板橋地方法院八十四年度自
字第一九三號），提起上訴，本院判決如左：
    主  文
上訴駁回。
    理  由
按刑事訴訟法第三百七十七條規定，上訴於第三審法院，非以判決違背法令為理由，
不得為之。是提起第三審上訴，應以原判決違背法令為理由，係屬法定要件。如果上
訴理由狀並未依據卷內訴訟資料，具體指摘原判決不適用何種法則或如何適用不當，
或所指摘原判決違法情事，顯與法律規定得為第三審上訴理由之違法情形，不相適合
時，均應認其上訴為違背法律上之程式，予以駁回。本件上訴人秦泉即永安宮管理人
上訴意旨略稱：上訴人在原審主張：被告甲○○犯罪後態度患劣，且不與上訴人和解
，原審又未依刑法第五十七條所列各款加以斟酌，僅科處有期徒刑三月並宣告緩刑為
不當。原審未說明不採之理由，自屬理由不備。再原審認廁所非建築物，對本件被告
僅處以刑法第三百五十四條罪刑，又有適用法則不當之違法等語。
惟查原判決維持第一審論處被告連續毀棄他人之圍墻、廁所，足以生損害於他人罪刑
，併宣告緩刑貳年之判決，並駁回上訴人及被告在原審之上訴，已明其所憑之證據
及認定之理由。按關於刑之量處及緩刑之宣告，係實體上賦予法院得為自由裁量之事
項，倘其未有逾越法律規定之範圍，或濫用其權限，即不得任意指摘為違法。本件第
一審判決已說明審酌：「被告犯罪之手段、方法、所生危害、犯罪後態度等一切情狀
」等語而在法定刑內科處有期徒刑月，並以：「被告前未曾受有期徒刑以上刑之宣
告，有台灣高等法院檢察署刑案紀錄簡覆表可稽，其因一時建屋需要，致罹本件犯行
，經此教訓，當知警惕，而無再犯之虞，本院因認前開對其宣告之刑以暫不執行為適
當，爰併宣告緩刑貳年，以啟自新」云云，原審依法加以引用，殊無理不備之情形。
又本件被告所毀損之廁所，縱有屋面、門壁以蔽風雨，以適用出入，惟因乃供公眾使
用而無法供人在其內為生活起居，尚難認係刑法上所指之建築物，因認被告所為，係
犯刑法第三百五十四條之毀損一般物品罪，上訴人指被告應成立同法第三百五十五條
之毀損建築物罪，尚有未洽。對此原判判理由欄第三項亦說明詳實，綜上論斷，顯與
上訴人所指：原判決有理由不備暨適用法則不當之違法情形，不相適合。依首揭說明
其上訴違背法律上之程式，應予駁回。
據上論結，應依刑事訴訟法第三百九十五條前段，判決如主文。
中      華      民      國    八十五    年     十二     月     十九     日
                              最高法院刑事第三庭
                                  審判長法官  蔡  詩  文
                                        法官  張  吉  賓
                                        法官  莊  登  照
                                        法官  洪  明  輝
                                        法官  蔡  清  遊
      右正本證明與原本無異
                                              書  記  官
中      華      民      國    八十五    年     十二     月              日


司法院資訊處製作；財團法人民間司法改革基金會備份。
